【裁判字號】    94,訴,562
【裁判日期】    950117
【裁判案由】    違反槍砲彈藥刀械管制條例
【裁判全文】
臺灣屏東地方法院刑事判決               94年度訴字第562號
公  訴  人  臺灣屏東地方法院檢察署檢察官
被      告  甲○○
                    （現於屏東監獄竹田分監執行中）
上列被告因違反槍砲彈藥刀械管制條例案件，經檢察官提起公訴
（94年度偵字第320號），本院判決如下：
    主  文
甲○○持有子彈，處有期徒刑陸月，併科罰金新台幣肆萬元，罰
金如易服勞役，以銀元佰元即新台幣玖佰元折算壹日；附表編
號2 所示之子彈均沒收之。又未經許可，轉讓子彈，處有期徒刑
拾月，併科罰金新台幣捌萬元，罰金如易服勞役，以銀元佰元
即新台幣玖佰元折算壹日；附表編號1 所示之子彈均沒收之。應
執行有期徒刑壹年貳月，併科罰金新台幣拾萬元，罰金如易服勞
役，以銀元佰元即新台幣玖佰元折算壹日。附表編號1 、2 所
示之子彈均沒收之。
    事  實
一、甲○○明知具有殺傷力之制式霰彈屬於槍砲彈藥刀械管制條
    例第4 條第1 項第2 款所稱彈藥，未經主管機關許可，不得
    持有、轉讓，竟於民國93年12月下旬某日（起訴書誤載為94
    年1 月2 日），利用其射擊協會會員友人至嘉義縣番路鄉內
    甕村之田寮飛盤靶場從事射擊之便，一同前往，並意圖為自
    己不法之所有，趁該靶場負責人不注意之際，竊取附表編號
    1 、2 所示之霰彈85顆而非法持有，並將之攜回其位於屏東
    縣屏東市○○路167 號住處藏放。復於一星期後（即93年12
    月底某日），另行基於轉讓之意，在上開住處，將附表編號
    1 所示之霰彈25顆轉讓予丙○○（業經本院另行審結），嗣
    於94年1 月4 日上午11時30分許，經警於上開住處查獲，並
    扣得附表編號2 所示之霰彈60顆；另於94年2 月21日下午8
    時30分許，在屏東縣長治鄉德成村長治國中對面之桔園內查
    獲丙○○，並扣得附表編號1 所示之霰彈25顆。
二、案經屏東縣警察局報請臺灣屏東地方法院檢察署檢察官偵查
    起訴。
    理  由
一、上開犯罪事實業據被告甲○○坦承不諱，復有附表所示之霰
    彈85顆可資佐證，而被告甲○○於94年1 月4 日遭警查獲後
    ，為警扣得附表編號2 之制式霰彈60顆，經送鑑定結果，認
    係12 GAUGE之制式霰彈，均具殺傷力，有搜索扣押筆錄及內
    政部警政署刑事警察局94年1 月27日刑鑑字第0940008458號
    槍彈鑑定書在卷可稽（警卷第7 頁、94年度偵字320 號第19
    至第20頁），與丙○○為警於94年2 月21日，在屏東縣長治
    鄉德成村長治國中對面桔園內查獲如附表編號1 所示之霰彈
    25 顆 ，經送鑑定結果，均為12 GAUGE之制式霰彈，具殺傷
    力相同，亦有內政部警政署刑事警察局94年4 月11日刑鑑字
    第0940035295號槍彈鑑定書在卷足參（94年度偵字第944 號
    卷第53至第58頁），足徵被告甲○○所為之自白應屬真實可
    採。另被告甲○○稱其於遭警查獲約一個星期前將霰彈25顆
    交給丙○○，於交給丙○○前約1 個禮拜從靶場拿霰彈等語
    （本院卷第86頁背面、第87頁），而被告甲○○遭警查獲之
    日期為94年1 月4 日，故依被告甲○○上開所稱，其自靶場
    竊取附表所示霰彈85顆之時間應為93年12月下旬某日，轉讓
    附表編號1 之霰彈25顆予丙○○之時間則應為93年12月底某
    日。綜上所述，本件事證明確，被告犯行應足認定。
二、核被告所為，係犯刑法第320 條第1 項之竊盜罪、槍砲彈藥
    刀械管制條例第12條第4 項之持有子彈罪、同條例第12條第
    2 項之轉讓子彈罪。其所犯竊盜罪及槍砲彈藥刀械管制條例
    第12條第4 項之持有子彈罪間，有方法、結果之牽連犯關係
    ，應從一重之槍砲彈藥刀械管制條例第12條第4 項之持有子
    彈罪處斷。被告持有上開子彈之目的，係為預留為下次打靶
    之用，業經被告供明在卷（本院卷第169 頁），其再將部分
    子彈（即附表編號1 之子彈）轉讓予丙○○，顯係另行起意
    為之，故其所為持有附表編號2 之子彈與轉讓附表編號1 之
    子彈間，犯意各別，構成要件互殊，應予分論併罰。又被告
    持有附表編號1 之子彈，已為其後之轉讓行為所吸收，不另
    論罪。爰審酌被告明知上開扣案子彈屬高度危險之物品，非
    經主管機關許可不得擅自持有、轉讓，以維社會大眾安全與
    良善秩序，竟仍無故予以持有並加以轉讓，影響社會治安程
    度非輕，本不宜輕縱，惟其犯後坦承犯行，態度尚佳，分別
    量處如主文所示之刑及罰金易服勞役之折算標準，並定應執
    行刑及罰金部分易服勞役之折算標準。末查，附表編號1 、
    2 之制式霰彈，均屬具有殺傷力之違禁物，應依刑法第38條
    第1 項第1 款規定宣告沒收。
三、公訴意旨略以：被告甲○○於94年1 月2 日，在嘉義縣番路
    鄉內甕村之田寮飛盤靶場，意圖為自己不法之所有，趁該靶
    場負責人不注意之際，竊取附表所示之霰彈85顆後，將之運
    輸回其位於屏東縣屏東市○○路167 號住處，因認被告涉有
    槍砲彈藥刀械管制條例第12條第1 項之運輸子彈罪嫌等語。
    經查：
(一)、公訴意旨認被告涉有槍砲彈藥刀械管制條例第12條第1 項之
    運輸子彈，係以被告自白、附表所示之霰彈85顆及內政部警
    政署刑事警察局鑑定書為其論罪依據。
(二)、按犯罪事實應依證據認定之，無證據不得認定其犯罪事實，
    刑事訴訟法第154 條定有明文。所謂犯罪事實之證據，係指
    足以認定被告確有犯罪行為之積極證據而言，該項證據且須
    適合被告犯罪事實之認定，始得採為斷罪資料（最高法院29
    年上字第3105號、53年台上字第2750號判例參照）。次按毒
    品危害防制條例所稱之運輸，係指單純運輸並無他項目的者
    而言，若以販賣目的而從事於搬運之行為，仍成立意圖販賣
    而持有（或販賣）之罪。否則單純為轉讓、施用等目的所為
    之搬運毒品行為，豈不皆應依運輸毒品論罪（最高法院24年
    上字第1673號判例、24年7 月總會決議事項38參照、92年度
    台上字第1184號判決可資參照），準此，槍砲彈藥刀械管制
    條例第12條第1 項所定之運輸，亦應同此解釋，即該條項之
    運輸，亦應指單純運輸並無他項目的者而言。經查，被告甲
    ○○自上開靶場竊取附表編號1 、2 所示之霰彈85顆而持有
    ，並將之自靶場攜回其家中，係基於持有之意，將上開子彈
    置於自己實力支配下之行為，並非單純基於運輸之意，將上
    開霰彈從靶場運輸至前開住處，從而，本件被告甲○○於靶
    場竊取上開霰彈後，將之攜回家中藏放，應不構成運輸子彈
    罪，被告此部分被訴運輸子彈之罪嫌尚屬不能證明，依前揭
    法條規定及說明，本應為被告此部分無罪之諭知，惟公訴意
    旨認此部分如成立犯罪，與前開論罪科刑之持有子彈部分，
    有裁判上一罪之牽連關係，爰不另為無罪之諭知，併此敘明
    。
據上論斷，應依刑事訴訟法第299 條第1 項前段，槍砲彈藥刀械
管制條例第12條第2 項、第4 項，刑法第11條前段、第51條第5
款、第7 款、第55條後段、第320 條第1 項、第42條第2 項、第
38條第1 項第1 款，罰金罰鍰提高標準條例第2 條，現行法規所
定貨幣單位折算新台幣條例第2 條，判決如主文。
本案經檢察官乙○○到庭執行職務
中    華    民    國    95    年    1     月    17    日
                  刑事第三庭  審判長法  官  楊清安
                                    法  官  楊萬益
                                    法  官  柯雅惠
以上正本證明與原本無異。
如不服本判決應於收受本判決送達後十日內向本院提出上訴書狀
，其未敘述上訴理由者，並得於提起上訴後十日內向本院補提理
由書狀（均須按他造當事人之人數附繕本）「切勿逕送上級法院
 」
中    華    民    國    95    年    1     月    17    日
                              書記官  葉祝君
附表：
┌──┬──────────┬──┬─────────────┐
│編號│物    品    名    稱│數量│備                      註│
├──┼──────────┼──┼─────────────┤
│ 1  │制式霰彈            │25顆│認均係 12 GAUGE 之制式霰彈│
│    │                    │    │，認均具殺傷力。          │
├──┼──────────┼──┼─────────────┤
│ 2  │同上                │60顆│認均係 12 GAUGE 之制式霰彈│
│    │                    │    │，認均具殺傷力。          │
└──┴──────────┴──┴─────────────┘
附錄：
槍砲彈藥刀械管制條例第12條第2項、第4項：
未經許可，轉讓、出租或出借子彈者，處六月以上五年以下有期
徒刑，併科新台幣三百萬元以下罰金。
未經許可，持有、寄藏或意圖販賣而陳列子彈者，處五年以下有
期徒刑，併科新台幣三百萬元以下罰金。


司法院資訊處製作；財團法人民間司法改革基金會備份。
